【裁判字號】    99,上易,2487
【裁判日期】    991111
【裁判案由】    毒品危害防制條例
【裁判全文】
臺灣高等法院刑事判決                99年度上易字第2487號
上  訴  人
即  被  告  甲○○
上列上訴人因違反毒品危害防制條例案件，不服臺灣臺北地方法
院99年度易字第2338號，中華民國99年10月7日第一審判決（起
訴案號：臺灣臺北地方法院檢察署99年度毒偵字第2890號），提
起上訴，本院判決如下：
    主  文
上訴駁回。
    理  由
一、按不服地方法院之第一審判決而上訴者，應向管轄第二審之
    高等法院為之。上訴書狀應敘述具體理由。第二審法院認為
    上訴書狀未敘述理由或上訴有第362條前段之情形者，應以
    判決駁回之。刑事訴訟法第361條第1項、第2項、第367條前
    段，分別定有明文。而所謂具體理由，必係依據卷內既有訴
    訟資料或提出新事證，指摘或表明第一審判決有何採證認事
    、用法或量刑等足以影響判決本旨之不當或違法，而構成應
    予撤銷之具體事由，始克當之；倘僅泛言原判決認定事實錯
    誤、違背法令、量刑失之過重或輕縱，而未依上揭意旨指出
    具體事由，或形式上雖已指出具體事由，然該事由縱使屬實
    ，亦不足以認為原判決有何不當或違法者，皆難謂係具體理
    由，俾與第二審上訴制度旨在請求第二審法院撤銷、變更第
    一審不當或違法之判決，以實現個案救濟之立法目的相契合
    ，並節制濫行上訴（最高法院97年度台上字第892號判決要
    旨參照）。
二、本件上訴人即被告甲○○不服原審判決，提起上訴，上訴狀
    理由略以：本人因罹患鼻咽癌病況逐漸往腦部蔓延，每晚皆
    須服藥才能入眠，實感痛苦難受。而伊執行徒刑將於民國（
    下同）99年12月31日期滿，請鈞院從輕量刑，並延後執行應
    執行之刑，以利伊於前述期間期滿後，先至醫院進行化學治
    療，以控制病情，且伊所有之健保卡在服刑中不得使用，如
    何伊所持之重大傷病卡與健保卡同卡使用，將可節省許多醫
    療費用云云。
三、經查：原審認定被告於99年6月30日下午7、8時許，在新店
    捷運站公共廁所內，以將甲基安非他命置於玻璃球內燒烤之
    方式，施用第二級毒品甲基安非他命，係犯毒品危害防制條
    例第10條第2項之施用第二級毒品罪，並認其係受有期徒刑
    之執行完畢後，5年內故意再犯本件之累犯，應加重其刑，
    爰審酌被告曾因施用毒品犯行執行觀察、勒戒及強制戒治程
    序，仍不知悛悔，復多次再施用毒品，顯見被告無改過之意
    ，惟念其施用毒品乃戕害自己身心健康，尚未危及他人，犯
    後於本院準備程序已坦承全部犯行之態度等一切情狀，量處
    有期徒刑8月之刑，均已詳敘其所憑證據、認定理由及量刑
    依據。從形式上觀察，原判決並無認定事實錯誤、量刑瑕疵
    或違背法令之情形。又關於刑之量定，係實體法上賦予法院
    得為自由裁量之事項，倘其量刑已以行為人之行為罪責為基
    礎，並斟酌刑法第57條各款所列情狀，在法定刑度內，酌量
    科刑，如無偏執一端，致明顯失出失入情形，上級審法院即
    不得單就量刑部分遽指為不當或違法。而原審就其刑之裁量
    ，已審酌被告迭經執行觀察、勒戒、強制戒治及有期徒刑之
    處遇措施，猶未能深切體認毒品危害己身之鉅，及早謀求脫
    離毒害之道，反於出監所後未知醒悟，施用足以導致精神障
    礙、性格異常之甲基安非他命，戕害一己之身心健康，顯見
    其戒除毒癮之意志薄弱，素行不佳，惟其於犯後尚知坦認犯
    行等一切情狀，為其量刑之基礎。上訴意旨雖稱其因罹患鼻
    咽癌，於徒刑執行期滿後，須先至醫院進行化學治療，以控
    制病情，且重大傷病卡與健保卡同卡使用時，可節省醫療費
    用，延後執行應執行之刑云云，惟查：被告已有多次施用毒
    品前科，均經判決確定，此有本院被告前案紀錄表一份可稽
    ，原審衡量其素行及本件再犯情節等，量處有期徒刑8月，
    並無過重情事，被告上訴猶執前詞指摘原審量刑過重，惟未
    具體指摘原判決有何違法或不當，構成應予撤銷之理由，亦
    未表明原判決之量刑有何輕重失衡、濫用裁量權或不適用法
    則之情形，構成應予撤銷之具體理由，已難謂提出合於刑事
    訴訟法第361條第2項規定之具體理由。
四、綜上，本件上訴未依法記載上訴之「具體理由」，其上訴顯
    屬違背法律上之程式，爰不經言詞辯論，逕予駁回。
據上論斷，應依刑事訴訟法第367條前段、第372條，判決如主文
。
中    華    民    國    99    年    11    月    11    日
                  刑事第二十三庭審判長法  官  童有德
                                      法  官  陳祐治
                                      法  官  徐蘭萍
以上正本證明與原本無異。
不得上訴。
                                      書記官  林月蓉
中    華    民    國    99    年    11    月    11    日

司法院資訊處製作；財團法人民間司法改革基金會備份。
